臺灣屏東地方法院刑事判決　　　　　　　 94年度訴字第888號
公　訴　人　臺灣屏東地方法院檢察署檢察官
被　　　告　甲○○
上列被告因違反毒品危害防制條例案件，經檢察官提起公訴（94
年度毒偵字第1894號），被告已就被訴事實為有罪之陳述，本院
裁定適用簡式審判程序，判決如下：
    主  文
甲○○連續施用第一級毒品，處有期徒刑拾月。
    事  實
一、甲○○於民國89年間因施用毒品案件，經依本院裁定送觀察
    、勒戒後，認無繼續施用毒品之傾向，由臺灣屏東地方法院
    檢察署檢察官以89年度毒偵字第2025號不起訴處分確定。又
    於90年間因施用毒品案件，經依本院裁定送觀察、勒戒後，
    認有繼續施用毒品之傾向，經本院裁定令入強制戒治處所施
    以強制戒治1 年，於強制戒治執行滿3 月後，成效經評定為
    合格，經本院裁定停止戒治，所餘戒治期間付保護管束，於
    91年6 月27日保護管束期滿強制戒治執行完畢；刑責部分則
    經本院以90年度簡字第293 號判處有期徒刑3 月確定，認無
    執行刑之必要，嗣經本院裁定免其刑之執行確定。詎甲○○
    於強制戒治執行完畢後，5 年內復基於施用第一級毒品海洛
    因之概括犯意，自94年5 月底某日起至同年6 月25日下午6
    時許止，在屏東縣屏東市○○街94巷4 號其住處，以針筒注
    射靜脈之方式，連續施用第一級毒品海洛因多次。嗣於94年
    6 月26日下午8 時許，在屏東縣屏東市○○街94巷口處，因
    行跡可疑為警攔檢，發現其手臂有針筒注射施用毒品之痕跡
    而查獲。
二、案經屏東縣警察局屏東分局報告臺灣屏東地方法院檢察署檢
    察官偵查起訴。
    理  由
一、上開犯罪事實，業據被告甲○○於警詢、偵查及本院審理時
    坦承不諱，又其為警查獲後所採集之尿液送檢驗結果，呈嗎
    啡陽性反應，有台灣檢驗科技股份有限公司濫用藥物尿液檢
    驗報告1 份在卷可憑，復有查獲照片2 張附卷可稽，足認被
    告之自白與事實相符，應堪採信。再被告曾因施用毒品案件
    ，經依本院裁定送觀察、勒戒後，認無繼續施用毒品之傾向
    ，由臺灣屏東地方法院檢察署檢察官以89年度毒偵字第2025
    號不起訴處分確定；又於90年間因施用毒品案件，經依本院
    裁定送觀察、勒戒後，認有繼續施用毒品之傾向，經本院裁
    定令入強制戒治處所施以強制戒治1 年，於強制戒治執行滿
    3 月後，成效經評定為合格，經本院裁定停止戒治，所餘戒
    治期間付保護管束，於91年6 月27日保護管束期滿強制戒治
    執行完畢；刑責部分則經本院以90年度簡字第293 號判處有
    期徒刑3 月確定，認無執行刑之必要，嗣經本院裁定免其刑
    之執行確定等情，有臺灣高等法院被告前案紀錄表1 份附卷
    足憑。本案事證明確，被告於強制戒治執行完畢後，5 年內
    再施用海洛因之犯行，堪以認定。
二、查海洛因係屬毒品危害防制條例第2 條第2 項第1 款所列之
    第一級毒品，被告甲○○施用海洛因，核其所為係犯毒品危
    害防制條例第10條第1 項施用第一級毒品罪。其因施用而持
    有海洛因之低度行為，為施用之高度行為所吸收，不另論罪
    。被告先後多次施用海洛因犯行，時間緊接，犯罪構成要件
    相同，顯係基於概括犯意為之，應依連續犯之規定論以一罪
    ，並加重其刑。另按刑法第62條所規定之自首，以對於未發
    覺之罪，向有偵查權之機關或公務員自承犯罪，進而接受裁
    判為要件；而刑法第62條所謂發覺，並非以有偵查犯罪權之
    機關或人員確知其人犯罪無誤為必要，只須有確切之查據得
    為合理之可疑者，而非僅係單純主觀上之懷疑，即得謂為已
    發覺（最高法院72年台上字第641 號判例參照）。查本案被
    告於94年6 月26日下午8 時許，在屏東縣屏東市○○街94巷
    口處，因行跡可疑為警攔檢，因警員知悉被告有毒品前科，
    並發覺被告手臂有針筒注射施用毒品之痕跡，被告於警詢問
    時始自白施用海洛因毒品，並配合採尿等情，業經證人即警
    員蘇崑安於本院審理時證述在卷。本案警員既先知悉被告有
    毒品前科，並發現被告手臂有以針筒注射施用毒品之痕跡，
    足認警員已有確切之查據得為被告施用毒品犯行之合理可疑
    ，雖被告於警詢問時自白施用海洛因，並配合採尿，然此僅
    係被告犯後態度良好，為本院量刑時之參酌依據，因與自首
    之要件不符，自不得適用自首之規定減輕其刑，併此敘明。
    爰審酌被告前經強制戒治，仍未能自我克制以戒除毒癮，其
    施用毒品足以戕害自身健康，並生對於社會安全與公共秩序
    之潛在危害，惟念其犯罪後已能坦承犯行，態度尚屬良好等
    一切情狀，量處如主文所示之刑。
據上論斷，應依刑事訴訟法第273 條之1 第1 項、第299 條第1
項前段，毒品危害防制條例第10條第1 項，刑法第11條前段、第
56條，判決如主文。
本案經檢察官鄭伊鈞到庭執行職務。
中    華    民    國    94    年    9     月    30    日
                  刑事第五庭    法  官  楊文廣
以上正本證明與原本無異。
如不服本判決應於收受本判決送達後十日內向本院提出上訴書狀，
其未敘述上訴理由者，並得於提起上訴後十日內向本院補提理由
書狀（均須按他造當事人之人數附繕本）「切勿逕送上級法院」
中    華    民    國    94    年    9     月    30    日
                                書記官  林志憲
附錄所犯法條：
毒品危害防制條例第10條第1項
施用第一級毒品者，處六月以上五年以下有期徒刑。
